臺灣高雄地方法院刑事判決　　　　　　　93年度訴字第2751號
公　訴　人　臺灣高雄地方法院檢察署檢察官
被　　　告　丁○○　男　64歲.
選任辯護人　邱明政　律師
被　　　告　己○○　男　62歲.
　　　　　　戊○○
上2 人共同
選任辯護人　柯淵波　律師
上列被告因違反藥事法等案件，經檢察官提起公訴（臺灣高雄地
方法院檢察署92年度偵字第19350 號、92年度偵字第21043 號、
92年度偵字第23060 號）及移送併辦（臺灣臺南地方法院檢察署
94年度偵字第2466號），本院判決如下：
    主  文
丁○○、己○○、戊○○共同連續違反無線電頻率等有關電波監
理業務，由交通部統籌管理，非經交通部核准，不得使用之規定
，未經核准擅自使用無線電頻率，因而致干擾無線電波之合法使
用；丁○○處有期徒刑捌月，併科罰金新臺幣伍拾萬元，罰金如
易服勞役，以罰金總額與陸個月之日數比例折算；己○○處有期
徒刑陸月，如易科罰金，以新臺幣玖佰元即銀元參佰元折算壹日
；戊○○處有期徒刑肆月，如易科罰金，以新臺幣玖佰元即銀元
參佰元折算壹日。
扣案如附表一、附表二編號「一」、「八」至「十一」及附表四
所示之物，沒收之。
    事  實
一、丁○○曾因違反藥事法案件，經本院於民國89年7 月11日以
    89年度訴字第326 號刑事判決判處有期徒刑7 月，緩刑2 年
    ，於89年10月25日確定，甫於91年10月25日緩刑期滿，猶不
    知悔改，與己○○、戊○○均明知無線電頻率、電功率、發
    射方式及電臺識別呼號等有關電波監理業務，由交通部統籌
    管理，非經交通部核准，不得使用或變更之規定，竟於民國
    92年4 月間某日起，與己○○、戊○○共同基於未經許可擅
    自使用無線電頻率之概括犯意聯絡，先由丁○○將坐落高雄
    市○○○路158 號之住處4 樓，出租予己○○，再由己○○
    購買播音器材置於該處，設置播音室，並於高雄縣鳳山市○○○路612 號「天翔大廈」頂樓，設置射頻器材及天線，未
    經許可擅自以「福星聯播網」名義，對外發送頻率FM95.7
    MHz 之射頻信息播音，再由丁○○向己○○承租播音時段，
    播送丁○○以「萬伯」為藝名主持之節目，而使用上開無線
    電頻率，致干擾中國廣播電臺（頻率FM96.3）無線電波之合
    法使用。嗣於92年8 月1 日，為警持本院核發之搜索票至上
    開「天翔大廈」頂樓執行搜索，扣得己○○所有如附表1 所
    示之電信器材。丁○○、己○○、戊○○為警查獲後，復承
    前擅自使用無線電頻率之概括犯意，先由己○○承租高雄市
    ○○路606 號房屋，再向中華電信股份有限公司（下稱中華
    電信公司）租用ADSL線路，復以上開ADSL傳輸器材及射頻器
    材，接收自高雄市前金區○○○路158 號傳來之節目內容，
    再將該節目內容傳輸至高雄市○○路608 號戊○○住處頂樓
    ，復以於該處設置之天線，未經許可擅自以「福星聯播網」
    名義，播送由丁○○以「萬伯」為藝名主持之節目，對外發
    送頻率FM95.7之射頻信息播音，使用無線電頻率。再於92年
    10 月16 日，經警持本院核發之搜索票，至高雄市○○○路
    158 號執行搜索時，當場查獲丁○○，扣得己○○所有如附
    表2編 號1 所示之電信器材，至高雄市○○路608 號頂樓，
    扣得己○○所有如附表2 編號8 所示之電信器材，至高雄市
    ○○路606 號，扣得己○○所有如附表2 編號9 至編號11所
    示之電信器材。
二、丁○○並承前未經許可擅自使用無線電頻率之概括犯意，於
    92年7 月29日10時10分許至同日12時許止，在不詳地點，以
    不詳方式，未經許可擅自，對外發送頻率FM107. 6MHz 之射
    頻信息播音，播送由丁○○以「萬伯」為藝名主持之節目，
    而使用前揭無線電頻率。
三、丁○○又承前未經許可擅自使用無線電頻率之概括犯意，夥
    同與其有犯意聯絡之丙○○（另案已經臺灣臺南地方法院以
    94年度簡字第656 號判決確定），於93年間某日，先由甲○○（另案已經臺灣臺南地方法院以94年度簡字第656 號判決
    確定）基於幫助之犯意，提供坐落臺南縣東山鄉牛肉崎466
    －510 號地號（北緯23度15分45.1秒、東經120 度24分16.8
    秒處）土地，供丁○○、丙○○於該土地上之水泥建物，設
    置激勵器、功率放大器等射頻器材，於93年3 月間起，未經
    許可擅自以「在地人廣播電臺」、「福星廣播電臺」名義，
    對外發送頻率FM103.5MHz之射頻信息播音，播送由丁○○以
    「萬伯」為藝名主持之節目，使用上開無線電頻率，致干擾
    教育廣播電臺（頻率FM103.5MHz）無線電波之合法使用。復
    經內政部警政署電信警察隊第三中隊於93年5 月13日持臺灣
    臺南地方法院核發之搜索票，至前開水泥建物執行搜索，扣
    得丙○○所有如附表4 所示之電信器材。
四、案經交通部電信總局函請及高雄縣市政府警察局苓雅分局報
    請臺灣高雄地方法院檢察署檢察官偵查起訴，及交通部電信
    總局函請臺灣臺南地方法院檢察署檢察官移送併辦。
    理  由
一、程序方面：
  一按刑事訴訟法關於證人之訊問，採具結制度，其用意在擔保
    證言之真實性及憑信性，並提高證人之責任心及警戒心，使
    為誠實之陳述，是具結乃證言真實性之程序擔保，故刑事訴
    訟法第158 條之3 明定：「證人、鑑定人依法應具結而未具
    結者，其證言或鑑定意見，不得作為證據」。查證人即丁○○、戊○○、己○○個人對於其他共同被告之案件而言，為
    被告以外之第三人，本質上屬於證人，且無依法不得命其具
    結之原因，然檢察官於偵查中針對其他共同被告之案件，訊
    問證人即被告丁○○、戊○○、己○○時，均未命其等具結
    ，是證人被告丁○○、戊○○、己○○於偵查中對於其他共
    同被告之案件所為之證言，均無證據能力，不得作為證據。
    另被告丁○○、戊○○、己○○個人於本院訊問時，以被告
    身分所為，涉及其他共同被告之陳述，對於其他共同被告之
    案件而言，仍屬被告以外之第三人，亦即證人之證言，因未
    具結，又無依法不得命其等具結之原因，揆諸前揭規定，應
    無證據能力，不得作為證據，併此敘明。
  二次按，被告以外之人於審判外之言詞或書面陳述，除法律有
    規定者外，不得作為證據；再被告以外之人於審判外向法官
    所為之陳述，得為證據；又被告以外之人於偵查中向檢察官
    所為之陳述，除顯有不可信之情況外，得為證據；另被告以
    外之人於檢察事務官、司法警察官或司法警察調查中所為之
    陳述，與審判中不符時，其先前之陳述具有較可信之特別情
    況，且為證明犯罪事實存否所必要者，得為證據；另被告以
    外之人於審判中有下列情形之一，其於檢察事務官、司法警
    察官或司法警察調查中所為之陳述，經證明具有可信之特別
    情況，且為證明犯罪事實之存否所必要者，得為證據：1 死
    亡者。2 身心障礙致記憶喪失或無法陳述者。3 滯留國外或
    所在不明而無法傳喚或傳喚不到者。4 到庭後無正當理由拒
    絕陳述者；再下列文書，亦得為證據：1 除顯有不可信之情
    況外，公務員職務上製作之紀錄文書、證明文書。2 除顯有
    不可信之情況外，從事業務之人於業務上或通常業務過程所
    須製作之紀錄文書、證明文書。3 除前2 款之情形外，其他
    於可信之特別情況下所製作之文書，亦得為證據；又被告以
    外之人於審判外之陳述，雖不符刑事訴訟法第159 條之1 至
    第159 條之4 之規定，而經當事人於審判程序同意作為證據
    ，法院審酌該言詞陳述或書面陳述作成時之情況，認為適當
    者，亦得為證據；另當事人、代理人或辯護人於法院調查證
    據時，知有第159 條第1 項不得為證據之情形，而未於言詞
    辯論終結前聲明異議者，視為有前項之同意，刑事訴訟法第
    159 條第1 項、第159 條之1 第1 項、第2 項、第159 條之
    2 、第159 條之3 、第159 條之4 、第159 條之5 第1 項、
    第2項 分別定有明文。查：
    (1)證人洪蘇秀葉於具結後向檢察官所為之陳述，雖為被告以
      外之人於審判外之陳述，屬於傳聞證據，然此乃證人洪蘇
      秀葉於偵查中向檢察官所為之陳述，且本院審酌證人蕭震
      台陳述時之外在環境及情況，並無顯有不可信之情況，應
      認證人洪蘇秀葉於偵查中向檢察官所為之陳述，符合刑事
      訴訟法第159 條之1 第2 項之規定，得為證據，而有證據
      能力。至證人洪蘇秀葉於具結前向檢察官所為之陳述，因
      未具結，又無依法不得命其等具結之原因，揆諸前揭規定
      ，應無證據能力，不得作為證據。
    (2)證人即被告丁○○、戊○○、己○○個人於警詢時針對其
      他共同被告之案件，所為之陳述，對於其他共同被告而言
      ，雖為被告以外之人於審判外之陳述，屬於傳聞證據，且
      證人即被告丁○○、戊○○、己○○於警詢時中所為之陳
      述，核與其於審判中所為之陳述並不相符，本院審酌證人
      丁○○、戊○○、己○○於警詢陳述之時，距離為警查獲
      之時較近，對於其等陳述之事實，自應印象深刻，具有較
      可信之特別情況，且其等於警詢時所為之上開陳述，復為
      證明犯罪事實之存否所必要，應認符合刑事訴訟法第159
      條之2 規定，具有證據能力，得為證據。
    (3)證人即被告丁○○之共犯丙○○於警詢及檢察事務官調查
      中所為之陳述，雖為被告以外之人於審判外之陳述，屬於
      傳聞證據，然經本院依證人丙○○之戶籍所在地傳喚不到
      ，拘提亦無所獲，另依證人丙○○於警詢筆錄記載之地址
      傳喚結果，則經郵務機構以應送達處所查無此人為遭退回
      ，有個人基本資料查詢結果1 紙、送達證書、訴訟（行政
      ）文書不能送達事由報告書各1 份在卷可參，足認證人丙○○業已傳喚不到，本院審酌證人丙○○於警詢、檢察事
      務官陳述之時，距離其於上開水泥建物，設置激勵器、功
      率放大器等射頻器材之時間不遠，對於上開設置之情形，
      自應印象深刻，應具有可信之特別情況，且其於警詢及檢
      察事務官詢問時所為之上開陳述，復為證明犯罪事實之存
      否所必要，應認符合刑事訴訟法第159 條之3 第3 款之規
      定，具有證據能力，得為證據。
    (4)臺灣高雄地方法院檢察署檢察官之勘驗筆錄1 份、個人戶
      籍資料查詢結果1 紙，及臺灣高雄地方法院92年度聲搜字
      第1186號、92年度5419號、92年度5420號搜索票、扣押筆
      錄、扣押物品目錄表等各3 份，雖為被告3 人以外之人於
      審判外所為之書面陳述，屬於傳聞證據，然乃公務員於職
      務上製作，經常處於可受公開檢查之狀態，設有錯誤，甚
      易發現而予及時糾正之紀錄文書及證明文書，應屬刑事訴
      訟法第159 條之4 第1 款所稱之紀錄文書及證明文書，又
      查無證據證明上開書面陳述，顯有不可信之情況，揆諸前
      揭規定，應認得為證據，而有證據能力。
    (5)新竹貨運股份有限公司（下稱新竹貨運公司）代收貨款對
      帳單1 份、基本資料查詢1 紙，雖為被告3 人以外之人於
      審判外所為之書面陳述，屬於傳聞證據，然此乃從事業務
      之人員於通常業務過程不間斷而準確記載，且係完成於業
      務終了前後，無預見日後可能會被提供作為證據之偽造動
      機，屬於刑事訴訟法第159 條之4 第2 款所稱之紀錄文書
      ，又查無證據證明該上開書面陳述，顯有不可信之情況，
      依刑事訴訟法第159 條之4 第2 款之規定，應認得為證據
      ，而有證據能力。
    (6)證人甲○○、郭保材於司法警察調查（下稱警詢）中所為
      之陳述，雖為被告以外之人於審判外之陳述，均屬傳聞證
      據，且證人甲○○於警詢時中所為之陳述，核與其於審判
      中所為之陳述相符，並不存在其於警詢中所為之陳述，與
      審判中不符之情形，另檢察官及被告於審判中均未聲請傳
      喚證人郭保材，亦不存在其等於警詢中所為之陳述，與審
      判中不符之情形，惟因檢察官、被告於審判序均同意上開
      言詞陳述作為證據，且本院審酌上開言詞陳述之形式及取
      得之過程並無瑕疵、與待證事實具有關連性等情況，認為
      適當，應認依刑事訴訟法第159 條之5 第1 項之規定，得
      為證據，而有證據能力。
    (7)員警於92年5 月14日10時03分許至同日10時20分許止、7
      月29日同日10時10分許至12時許止、11月17日8 時許至同
      日12時許止、同日17時許至22時許止，對於佔用頻率FM
      95.7MHz 之電臺播音內容之錄音紀錄，另於92年7 月29
      日10時10分許至12時許止、同日17時許至22時止，對於佔
      用頻率FM107.6MHz之電臺播音內容之錄音紀錄，於93年4
      月7 日10時33分許至同日10時53分止，對於佔用頻率FM
      103.5MHz之電臺播音內容之錄音紀錄各1 份、電信總局南
      區電信監理站廣播電臺電場強度干擾測試表影本1 紙、臺
      灣新光保全股份有限公司（下稱新光保全公司）94年6 月
      13日函、電信總局南區電信監理站廣播電臺電場強度干擾
      測試表影本1 紙、行政院衛生署93年6 月16日署授藥字第
      0930002268號函，雖均為被告3 人以外之人於審判外之陳
      述，屬於傳聞證據，且非被告3 人以外之人於審判外向法
      官、於偵查中向檢察官或於檢察事務官、司法警察官或司
      法警察調查中所為之陳述，且係針對個案而製作，亦與刑
      事訴訟法第159 條之4 所示文書有間，惟因檢察官、被告
      3 人於法院調查證據時，知有刑事訴訟法159 條第1 項不
      得為證據之情形，未於言詞辯論終結前聲明異議，應視為
      同意作為證據，且本院審酌上開文書之形式及取得之過程
      並無瑕疵、與待證事實具有關連性等情況，認為適當，應
      認依刑事訴訟法第159 條之5 第2 項之規定，得為證據，
      而有證據能力。
  三再按，傳聞法則乃對於被告以外之人於審判外之言詞或書面
    陳述，亦即針對被告以外之人於審判外以言詞或書面所為之
    供述證據所為之規範。卷附員警於機房外及機房內以計頻器
    檢測頻率之照片各1 幀、員警於現場以計頻器檢測頻率之照
    片影本2 幀、攝有上開水泥建物鐵門上載有「有事請打
    0000000000」之照片1 幀，乃以科學、機械之方式，對於當
    時狀況所為忠實且正確之記錄，而新光保全公司保全服務契
    約影本1 份，則係以該文書存在本身作為證據資料，而非以
    該文書所載陳述之內容，作為證據資料，性質上均非供述證
    據，性質上均非供述證據，自無刑事訴訟法第159 條第1 項
    規定之適用，附此敘明。
二、實體方面：
  一訊據被告丁○○坦承前揭時日起將上開處所出租予被告己○○，設置播音室，並向己○○承租播音時段，以「萬伯」為
    藝名主持節目，使用FM95.7MHz 頻率，販賣商品，被告己○○坦認上揭時日向被告丁○○承租前揭處所，設置播音室，
    出租播音時段予被告丁○○之情；被告戊○○坦認居住於高
    雄市○○路608 號等情，惟均矢口否認有上開犯行，被告丁○○辯稱：伊僅係於電臺重播以前製作之節目帶，接受聽眾
    來電對談（即俗稱call in）， 並播放音樂，另於臺南縣查
    獲之案件，與伊無關，對於發送頻率FM107. 6MHz 之電臺並
    不知情云云，其選任辯護人並為其辯稱：丁○○僅係單純租
    用電臺時段播放，並未參與電臺之設置云云；被告己○○辯
    以：伊係出租時段予丁○○云云；被告戊○○辯稱：伊不知
    高雄市○○路606 號房屋係何人居住，亦不知高雄市○○路
    608 號頂樓之天線係何人裝設云云，其選任辯護人為其辯稱
    ：戊○○並未參與電臺之設置云云。經查：
    (一)被告丁○○出租上開處所，供被告己○○設置播音室，並
      於92年4 月起，向被告己○○承租播音時段，播送丁○○
      以「萬伯」為藝名主持之節目之事實，業據被告丁○○於
      本院準備程序中供認不諱（參見本院94年2 月4 日準備程
      序筆錄，見本院卷第73頁至第76頁），核與證人即共同被
      告己○○於警詢中證稱：伊有設置頻率M95.7MHz之電臺，
      並出租播音時段予丁○○等語（參見警卷卷A 第9 頁至第
      11頁、警卷卷C 第2 頁至第3 頁）相符。其次，上開「天
      祥大廈」頂樓所設置之天線，乃對外發送頻率FM95.7MHz
      之射頻信息，並有員警於機房外及機房內以計頻器檢測頻
      率之照片各1 幀在卷可按（參見警卷卷A 第16頁、第17頁
      ）。再佔用頻率95.7MHz 之電臺，確曾對外發送頻率FM
      95.7MHz 之射頻信息播音，播送由丁○○以「萬伯」為藝
      名主持之節目，使用上開無線電頻率等情，亦有員警於92
      年5 月14日10時03分許至同日10時20分許止，對於佔用頻
      率FM95.7MHz 之電臺播音內容之錄音記錄、員警於92年7
      月29日同日10時10分許至12時許止、92年11月17日8 時許
      至同日12時許止、同日17時許至22時許止，對於佔用頻率
      FM95.7MHz 之電臺播音內容之錄音紀錄各1 份在卷可按（
      參見偵查卷卷A 第21頁、偵查卷卷B 第26頁至第29頁、偵
      查卷卷B 第152 頁至第162 頁）。再者FM95.7MHz 之無線
      電頻率，確有干擾中國廣播電臺（頻率FM96.3）無線電波
      之合法使用，亦有電信總局南區電信監理站廣播電臺電場
      強度干擾測試表影本1 紙在卷足據（參見偵查卷卷B 第32
      頁）。此外，復有如附表1 所示之物、如附表2 編號1 、
      編號8 至編號11所示之物扣案可稽。可見被告丁○○確有
      於事實欄「一」所載之時地，與被告己○○共同以前述方
      式，使用前揭無線電頻率，致干擾無線電波之合法使用。
    (二)被告己○○向被告丁○○承租坐落高雄市○○○路158 號
      4 樓，再購買播音器材置於該處，設置播音室，並於高雄
      縣鳳山市○○○路612 號「天翔大廈」頂樓，設置射頻器
      材及天線，未經許可擅自以「福星聯播網」名義，對外發
      送頻率FM95.7MHz 之射頻信息播音，並出租播音時段予被
      告丁○○，另並承租高雄市○○路606 號，及於高雄市○○路608 號頂樓，設置發射天線之事實，業據被告己○○
      於警詢、本院準備程序中供承在卷（參見警卷卷A 第9 頁
      至第11頁、警卷卷C 第2 頁至第3 頁、本院94年2 月4 日
      準備程序筆錄，見本院卷第73頁至第76頁），核與證人即
      共同被告丁○○於警詢中供稱：己○○向伊承租高雄市○○○路158 號住處房間，設置播音室，另高雄市○○路
      608 號頂樓之天線乃伊同意己○○設置等語（參見警卷卷
      B 第1 頁反面、第2 頁反面）相符。其次，上開「天祥大
      廈」頂樓所設置之天線，乃對外發送頻率95.7MHz 之射頻
      信息，且佔用頻率95.7MHz 之電臺，確曾對外發送頻率FM
      95.7MHz 之射頻信息播音，播送由丁○○以「萬伯」為藝
      名主持之節目，使用上開無線電頻率等情，而FM95.7MHz
      之無線電頻率，確有干擾中國廣播電臺（頻率FM96.3）無
      線電波之合法使用，亦有電信總局南區電信監理站廣播電
      臺電場強度干擾測試表影本1 紙在卷足據（參見偵查卷卷
      B 第32頁）。此外，並有如附表1 所示之物、如附表2 編
      號1 、編號8 至編號11所示之物扣案可稽，足認被告己○○確有於事實欄「一」所載之時地，設置上開電臺，並與
      被告丁○○共同以上開方式，使用前揭無線電頻率，致干
      擾無線電波之合法使用。
    (三)觀之被告己○○於警詢中供承設置頻率FM95.7MHz 之電臺
      ，其天線設於高雄市○○路608 號被告戊○○住處頂樓（
      參見偵查卷卷C 第2 、3 頁），且被告丁○○於92年8 月
      12日16時55分20秒，曾經撥打0000000000號電話央請技師
      至高雄市○○路調整微波；同日16時56分57秒，復再撥打
      上開電話央請另一女子開門以便技師入內調整微波，業經
      臺灣高雄地方法院檢察署檢察官勘驗00000000 00 號電話
      之監聽錄音帶屬實，有勘驗筆錄1 份附卷足據（參見偵查
      卷卷B 第108 頁至第109 頁），而被告戊○○並供認上開
      電話中所稱之女子為其本人（參見本院94年6 月30日審判
      筆錄，見本院卷第272 頁），可見被告戊○○對於被告己○○將前揭天線設置於高雄市○○路608 號其住處頂樓，
      且被告丁○○有使用該天線所發射之無線電頻率，應知之
      甚詳。參以被告戊○○確知被告丁○○於電臺租用時段販
      賣商品，業據被告戊○○於本院審判中供承在卷（參見本
      院94年6 月30日審判筆錄，見本院卷第257 頁），被告戊○○則受僱於被告丁○○，負責聯絡不知情之新竹貨運公
      司人員至高雄市○○路11號收取貨物，以便新竹貨運公司
      人員將被告丁○○所販賣之商品送交客戶，並於新竹貨運
      公司逕將代收之貨款匯入其於高雄市第二信用合作社灣子
      分社所開設之上開帳戶後，將存入款項提款交予被告丁○○，而賺取報酬，此據被告戊○○於本院準備程序及審判
      中供承在卷（參見本院94年2 月4 日準備程序筆錄、94年
      6 月30日審判筆錄，見本院卷第75頁、第249 頁、第255
      頁），可見被告戊○○業以共同犯罪之意思，從事上開行
      為，其對於被告丁○○、己○○使用上開無線電頻率之犯
      行，應有犯意聯絡及行為分擔。
    (四)於92年7 月29日10時10分許至同日12時許，在不詳地點，
      所設置佔用佔用頻率FM107.6MHz之電臺，確曾對外發送頻
      率FM107.6MHz之射頻信息播音，播送由丁○○以「萬伯」
      為藝名主持之節目，使用上開無線電頻率等情，有員警於
      92年7 月29日10時10分許至12時許止、同日17時許至22時
      止，對於佔用頻率FM107.6MHz之電臺播音內容之錄音紀錄
      1 份在卷可按（參見偵查卷B 第26頁至第29頁、第152 頁
      至第162 頁）。參以被告丁○○於本院審判中亦供承使用
      FM107.6MHz之頻率等情（參見本院94年6 月30日審判筆錄
      ，見本院卷第296 頁），足認被告丁○○亦有於事實欄「
      二」所載之時地，以不明方式，使用前揭無線電頻率。
    (五)證人丙○○於93年3 月間起，在臺南縣東山鄉牛肉崎466
      －510 號地號土地上之水泥建物內設置之激勵器、功率放
      大器等射頻器材，對外發送頻率FM103.5M Hz 之射頻信息
      播音，業據證人即共犯丙○○於警詢中證述在卷（參見警
      卷卷D 第9 頁），並有員警於現場以計頻器檢測頻率之照
      片影本2 幀在卷可按（參見警卷卷D 第30頁、第35頁）。
      其次，佔用頻率FM103.5.MHz 之電臺，確曾對外發送頻率
      FM103. 5MHz 之射頻信息播音，播送由丁○○以「萬伯」
      為藝名主持之節目，使用上開無線電頻率等情，亦有員警
      於93年4 月7 日10時33分許至同日10時53分止，對於佔用
      頻率FM103.5MHz之電臺播音內容之錄音紀錄1 份在卷可按
      （參見偵查卷D 第34頁）。再者，FM103.5MHz之無線電頻
      率，確有干擾教育廣播電臺（頻率FM103.5MHz）無線電波
      之合法使用，亦有電信總局南區電信監理站廣播電臺電場
      強度干擾測試表影本1 紙在卷足據（參見警卷卷D 第39頁
      ）。足認被告丁○○亦有於事實欄「三」所載之時地，以
      前開方式，使用無線電頻率，致干擾無線電波之合法使用
      。
    (六)至證人即共同被告丙○○雖於警詢中證稱：為警查獲之射
      頻器材為伊所設置，警方錄音紀錄中所錄之節目，乃伊錄
      製他人之節目內容，播放予聽眾收聽云云（參見警卷卷D
      第8 頁反面），於檢察事務官詢問時證述：並不認識丁○○云云（參見偵查卷卷D1第21頁），惟查，上開水泥建物
      設有電源，其電錶號為00000000000 號，用電戶名為郭伯
      仲，其聯絡地址則為被告丁○○居住之高雄市○○○路
      158 號，此據被告丁○○於警詢中供認不諱（參見偵查卷
      卷D 第14頁），並有基本資料查詢1 紙附卷可考（參見偵
      查卷卷D 第23頁），該建物鐵門上並載有「有事請打0000
      000000」，有照片1 幀附卷可稽（參見警卷卷D 第29頁）
      ，而0000000000號電話乃被告丁○○之電話，亦據被告丁○○於警詢中供認屬實（參見警卷卷D 第15頁）。另被告
      丁○○於92年7 月31日，曾與臺灣新光保全股份有限公司
      （下稱新光保全公司）簽訂保全服務契約，約定由新光保
      全公司對於坐落臺南縣東山鄉牛肉崎466 －510 地號土地
      上之上開建物，設計及安裝保全系統，提供保全服務，繳
      費期間自92年7 月31日起至93年5 月25日止，復有新光保
      全公司94年6 月13日函及該函所附之保全服務契約影本1
      份在卷可按。參諸郭伯仲於92年5 月28日即已死亡，有個
      人戶籍資料查詢結果1 紙在卷可考（參見警卷卷D 第24頁
      ），自無央請被告丁○○代為收受電費繳費單據、處理相
      關事務、簽訂上開保全服務契約並繳納費用之可能，足見
      被告丁○○應有參與上開建物內之激勵器、功率放大器等
      射頻器材之設置。再佔用頻率FM103.5.MHz 之電臺，確曾
      對外發送頻率FM103. 5MHz 之射頻信息播音，播送由丁○○以「萬伯」為藝名主持之節目，使用上開無線電頻率等
      情，有如前述，若非被告丁○○提供節目帶予證人即共犯
      丙○○播放，證人即共犯丙○○豈有恰巧錄到參與上開建
      物內之激勵器、功率放大器等射頻器材之設置及處理相關
      事務之被告丁○○所主持之節目之可能？況且，該節目內
      容內所播報之上開5 線聯絡電話，其中電話（07）
      0000000 號、（07）0000000 號，乃被告丁○○用以供電
      臺聽眾call in 、購買商品之電話，業據被告丁○○於本
      院審判中供承不諱（參見本院94年6 月30日審判筆錄，見
      本院卷第266 頁），若非被告丁○○與證人即共犯丙○○
      已有犯意聯絡及行為分擔，證人即共犯丙○○何有無償播
      放被告丁○○所錄製之節目帶，為所販賣之商品宣傳之可
      能？
    (七)按電信法第58條第2 項之擅自使用無線電頻率罪，乃以違
      反同法第48條第1 項規定，即違反無線電頻率、電功率、
      發射方式及電臺識別呼號等有關電波監理業務，由交通部
      統籌管理非經交通部核准，不得使用之規定，未經核准擅
      自使用無線電頻率，為其構成要件，同條第3 項之擅自使
      用無線電頻率，致干擾無線電波之合法使用罪，則以犯同
      條第2 項之罪，因而致干擾無線電波之合法使用，為其構
      成要件。上開2 罪均係以未經核准擅自使用無線電頻率，
      而非以現場播音為其構成要件，是僅須行為人未經核准擅
      自使用無線電頻率，即足當之，至行為人有無參與電臺之
      設置、是否現場播音或播放先行錄製之錄音帶，均無礙於
      上開罪責成立。被告丁○○辯稱：伊僅係於電臺重播以前
      製作之節目帶云云，其選任辯護人為其辯稱：丁○○僅係
      單純租用電臺時段播放，並未參與電臺之設置云云；被告
      己○○辯以：伊係出租時段予丁○○云云，被告戊○○之
      選任辯護人為其辯稱：戊○○並未參與電臺之設置云云，
      均不足作為卸責刑責之理由，尚無足取。
    (八)綜上所陳，被告3 人及其等之選任辯護人上開辯解，顯係
      事後卸責之詞，不足採信。本件事證明確，被告3 人之犯
      行，均堪認定。
  二核被告丁○○、己○○、戊○○3 人於事實欄「一」之行為
    ，均係犯電信法第58條第3 項之擅自使用無線電頻率，致干
    擾無線電波合法使用罪；被告丁○○於事實欄「二」之行為
    ，係犯電信法第58條第2 項之擅自使用無線電頻率罪，公訴
    人疏未斟酌並無證據證明因而致干擾無線電波合法使用，遽
    認被告係犯同條第3 項之罪，尚有未洽，惟其基本事實同一
    ，本院自應予審理；被告丁○○於事實欄「三」之行為，係
    犯電信法第58條第3 項之擅自使用無線電頻率，致干擾無線
    電波合法使用罪（電信法雖於94年2 月2 日修正，惟該法第
    48 條 、第58條之規定，於修正前、後均無不同，自無庸為
    新舊法適用之比較，附此敘明）。起訴書記載被告3 人於事
    實欄「一」所為，係犯電信法第58條第1 項之罪嫌，惟同法
    第58條第1 項之規定，乃以違反第46條第5 項規定，設置或
    使用無線廣播電臺或無線電視電臺發送射頻信息，致干擾無
    線電波之合法使用，為其構成要件，而同法第46條則規定「
    中華民國國民不得在中華民國領域外之船舶、航空器或其他
    浮於水面或空中之物體上，設置或使用無線廣播電臺或無線
    電視電臺發送射頻信息，致干擾無線電波之合法使用」，遍
    觀起訴書所載之犯罪事實，均未論及被告3 人有何中華民國
    領域外之船舶、航空器或其他浮於水面或空中之物體上，設
    置或使用無線廣播電臺或無線電視電臺發送射頻信息之事實
    ，顯見起訴書此部分之記載，應係誤載，且公訴人亦已於本
    院準備程序中將上開起訴法條更正為電信法第58條第3 項（
    參見本院94年2 月4 日準備程序筆錄，本院卷第72頁），併
    此敘明。被告3 人就事實欄「一」之犯行，被告丁○○與丙○○就事實欄「三」之犯行，分別有犯意之聯絡及行為之分
    擔，皆為共同正犯。被告丁○○先後多次擅自使用無線電頻
    率，致干擾無線電波合法使用，及擅自使用無線電頻率之犯
    行，被告己○○、戊○○先後多次擅自使用無線電頻率，致
    干擾無線電波合法使用之犯行，均時間緊接，犯罪構成要件
    相同，顯均係基於概括犯意反覆為之，均應依連續犯之規定
    論以一罪，並依法加重其刑。另公訴人雖僅就被告丁○○於
    事實欄「一」、「二」所載之犯行提起公訴，然檢察官就犯
    罪事實一部起訴者，其效力及於全部，刑事訴訟法第267 條
    定有明文，本件被告丁○○於事實欄「三」所載之犯行，與
    前揭起訴書犯罪事實欄所載業經本院論罪科刑部分，有連續
    犯之關係，已如前述，應為起訴效力所及，本院自得併予審
    究，併此敘明。爰審酌被告3 人違反電信法之規定，未經核
    准擅自使用無線電頻率，因而干擾無線電波之合法使用，且
    初次為警查獲後，猶不知改正，惡性非輕，並審酌被告丁○○3 人未經核准擅自使用無線電頻率期間之長短及被告丁○○、戊○○於犯罪後均未坦承全部犯行之犯罪後態度等一切
    情狀，分別量處如主文所示之刑，及就被告丁○○部分，併
    予諭知如主文所示之罰金及罰金如易服勞役之折算標準，復
    就被告己○○、戊○○部分，諭知有期徒刑易科罰金之折算
    標準。又被告丁○○之選任辯護人雖為被告丁○○為緩刑之
    請求，惟本院審酌被告丁○○曾因違反藥事法案件，經本院
    於89年7 月11日以89年度訴字第326 號刑事判決判處有期徒
    刑7 月，緩刑2 年，於89年10月25日確定，甫於91年10月25
    日緩刑期滿，此有臺灣高等法院被告全國前案紀錄表1 份在
    卷可按，可知其並未因上開刑之宣告而有所警惕，且依其於
    初次為警查獲後，仍再三違犯之犯罪情節觀之，亦難認其經
    此次刑之宣告後，即知警惕，而無再犯之虞，並無以暫不執
    行為適當之情形，爰不併為緩刑之宣告，附此敘明。
  三如附表1 所示之物、如附表2 編號1 、8 至11所示之物，乃
    被告丁○○、己○○、戊○○違反電信法第58條第3 項之電
    信器材，如附表4 所示之物，則為被告丁○○、丙○○違反
    第58條第3 項之電信器材，不問屬於犯人於與否，均應依電
    信法第60條之規定，宣告沒收之。另如附表2 編號2 至7 所
    示之物，並非違禁物，復與被告丁○○、己○○、戊○○3
    人前開所犯之違反電信法之犯行，並無直接之關連，爰不為
    沒收宣告之諭知。
  四公訴意旨另以：
    (一)被告己○○、戊○○並與被告丁○○基於共同之犯意聯絡
      ，於事實欄「一」所載之時、地，由丁○○將坐落高雄市
      ○○○路158 號之住處4 樓，出租予己○○，再由己○○
      購買播音器材置於該處，設置播音室，並於高雄縣鳳山市
      ○○○路612 號「天翔大廈」頂樓，設置射頻器材及天線
      ，未經許可擅自以「福星聯播網」名義，對外發送頻率FM
      107. 6MHz 之射頻信息播音，再由丁○○向己○○承租播
      音時段，播送丁○○以「萬伯」為藝名主持之節目，而使
      用上開無線電頻率，致干擾無線電波之合法使用。另於92
      年8 月1 日為警查獲後，又由己○○承租高雄市○○路
      606 號房屋，再向中華電信公司租用ADSL線路，復以上開
      ADSL傳輸器材及射頻器材，接收自高雄市前金區○○○路
      158 號傳來之節目內容，再將該節目內容傳輸至高雄市○○路608 號戊○○住處頂樓，復以於該處設置之天線，未
      經許可擅自以「福星聯播網」名義，播送由丁○○以「萬
      伯」為藝名主持之節目，對外發送射頻信息播音。
    (二)被告丁○○自92年4 月間起，與被告己○○、戊○○3 人
      基於共同之犯意聯絡，由被告丁○○在高雄市○○○路
      158 號丁○○之住處4 樓設置播音室，播放被告丁○○以
      「萬伯」之名所主持之節目，在節目中推銷販賣神奇膏、
      胃丹及青草丸等各式藥品，以（07）0000000 號、000000
      0 號、0000000 號及0000000 號等4 線電話為現場熱線電
      話，接受訂購藥品，將未經核准擅自製造之少林胃丹、麻
      順然等不知名藥粉、不知名藥丸及龍德治風濕膠囊，以及
      摻有西藥成份之不知名藥丸等偽藥包裝後，以神奇膏、胃
      丹及青草丸等名義販賣，並以之為業，被告戊○○則以高
      雄市○○路11號之房屋為藥品倉庫，並於每日上午10時起
      至下午2 時止在該址工作，除負責接聽訂購藥品電話外，
      並與新竹貨運公司訂定運送契約，連絡新竹貨運公司人員
      龔盟貴至佛佑路11號收取藥品，送交外縣市購買者並代收
      藥款，再將款匯入高雄市第二信用合作社灣子分社戊○○
      之帳戶內，自92年4 月9 日起迄同年10月29日止，共收得
      藥款10,361,050元，均由新竹貨運公司匯入上開帳戶。
    (三)因認被告己○○、戊○○2 人上開(一)部分之行為，涉犯電
      信法第58條第3 項之擅自使用無線電頻率，致干擾無線電
      波合法使用罪嫌；被告3 人前揭(二)部分之行為，係犯93年
      4 月21日修正公布藥事法第83條第2 項之常業販賣偽藥罪
      嫌。然查：
      1.按犯罪事實應依證據認定之，無證據不得認定犯罪事實
        ；不能證明被告犯罪或其行為不罰者，應諭知無罪之判
        決，刑事訴訟法第154 條第2 項、第301 條第1 項分別
        定有明文。次按，檢察官對於起訴之犯罪事實，應負提
        出證據及說服之實質舉證責任。倘其所提出之證據，不
        足為被告有罪之積極證明，或其指出證明之方法，無從
        說服法院以形成被告有罪之心證，基於無罪推定之原則
        ，自應為被告無罪判決之諭知（最高法院92年臺上字第
        128 號判例可資參照）。
      2.公訴人認被告己○○、戊○○涉有上開公訴意旨(一)所載
        之犯行，係以：(1)臺灣高雄地方法院檢察署92年雄檢南
        監民字第18號通信監察錄音帶9 捲、勘驗筆錄。(2)交通
        部電信總局南區電信監理站92年5 月14日非法電臺及臺
        波干擾處理報告表。(3)臺灣高雄地方法院92年度聲搜字
        第1186號、第5419號、第5420號搜索票及扣押筆錄、扣
        押物品目錄表3 份。(4)交通部電信總局南區電信監理站
        製作之92年7 月29日FM107.6MHz之播音內容表，資為論
        據；認被告3 人涉犯前述公訴意旨(二)所載之犯行，則以
        ：(1)被告戊○○供承在高雄市○○路11號上班，負責通
        知新竹貨運公司之職員龔盟貴前來收取藥品，寄交買藥
        之聽眾、出面與新竹貨運公司簽約、新竹貨運公司代收
        之藥款均入其於高雄市第二信用合作社所開立帳戶之自
        白，及被告丁○○供承高雄市○○○路158 號（起訴書
        誤載為164 號）為其住處之自白。(2)臺灣高雄地方法院
        檢察署92年雄檢南監民字第18號通信監察錄音帶9 捲、
        勘驗筆錄。(3)中華電信公司函。(4)本院89年度訴字第
        326 號判決書。(5)交通部電信總局南區電信監理站92年
        5 月14日非法電臺及臺波干擾處理報告表。(6)新竹貨運
        公司函及運輸契約書。(7)新竹貨運公司代收貨款對帳單
        。(8)高雄市第二信用合作社函、存款明細。(9)交通部電
        信總局南區電信監理站製作之92年7 月29日FM107.6MHz
        之播音內容表。(10)行政院衛生署93年6 月16日署授藥字
        第0930002268號函，為其論據。
      3.訊據被告戊○○、被告己○○堅決否認有上開公訴意旨
        (一)、(二)所載之犯行，被告丁○○亦堅詞否認有前揭公訴
        意旨(二)所載之犯行；被告戊○○辯稱：不知丁○○租用
        電臺時段，販賣藥品，伊僅係將丁○○包裝完畢之物品
        送交新竹貨運公司云云，其選任辯護人為其辯稱：如附
        表3 所示之物品並非戊○○所有，為本院92年度訴字第
        1785號案件扣押之物品；被告己○○以：伊並未販賣藥
        品等語置辯，其選任辯護人則以：己○○從不過問丁○○所承租播音時段之節目內容，並未參與販賣偽藥云云
        ；被告丁○○辯以：伊交予戊○○寄送之物品乃護目素
        、苦瓜茶、銀杏等食品，並未販賣其他藥品等語，其選
        任辯護人並以：丁○○販賣之銀杏、並非藥品，另外販
        賣之藥品乃向龍德製藥廠購入之合法藥品，並非偽藥，
        另如附表3 所示之物為本院92年度訴字第1758號案件扣
        押之物品，屬於案外人顏文萬所有，與本案無關，丁○○應未違反藥事法等語。
      4.經查：
        (1)關於被告己○○、戊○○涉嫌違反電信法犯行部分：
          被告己○○於上開「天祥大廈」頂樓所設置之天線
            ，乃對外發送頻率FM95.7MHz 之射頻信息，有員警
            於機房外及機房內以計頻器檢測頻率之照片各1 幀
            在卷可按（參見警卷卷A 第16頁、第17頁）。再被
            告己○○所設置頻率FM95.7MHz 之電臺，其發射天
            線乃設於高雄市○○路608 號被告戊○○住處頂樓
            ，復據被告己○○於警詢中供認屬實（參見偵查卷
            卷C 第2 、3 頁），可知被告己○○於前開「天祥
            大廈」頂樓及高雄市○○路608 號被告戊○○住處
            頂樓所設置之天線，均係對外發送頻率FM95.7MHz
            之射頻信息。
          臺灣高雄地方法院檢察署檢察官之勘驗筆錄，充其
            量僅能證明92年7 月28日有客戶撥打0000000000號
            電話向被告丁○○抱怨服用使用金絲膏所生之副作
            用，被告戊○○於92年7 月28日以0000000 號電話
            向被告丁○○陳報當日業績，92年7 月30日有客戶
            撥打0000000000號電話要求退還藥品，被告丁○○
            央請對方撥打電話予會計小姐，會計小姐告知將會
            處理，92年8 月4 日被告丁○○撥打電話予被告蔡
            崑龍，要求己○○至電信警察隊接受詢問，92年8
            月6 日被告己○○撥打電話向被告丁○○報告為警
            詢問之內容，92年8 月12日被告丁○○央請不知名
            技師前往高雄市○○路調整微波，該技師詢問住於
            隔壁之被告丁○○之女是否在家，被告丁○○隨即
            撥打電話央請一女子開門讓技師進入調整微波等情
            ，然並無證據證明上開向被告丁○○抱怨藥品副作
            用之客戶乃收聽頻率FM107.6MHz之射頻信息之播音
            而向被告丁○○購買藥品，或於高雄市○○路608
            號頂樓設置之天線乃對外發送頻率FM107.6MHz之射
            頻信息播音，自難據以認定被告己○○、戊○○對
            於被告丁○○使用FM107. 6MHz 之射頻信息播音是
            否知情且有犯意聯絡及行為分擔。
          交通部電信總局南區電信監理站92年5 月14日非法
            電臺及臺波干擾處理報告表，僅能證明被告丁○○
            曾於92年5 月14日以「萬伯」藝名主持廣播節目，
            對外發送頻率FM95.7之射頻信息播音，使用頻率FM
            95.7MHz 之無線電頻率，並於節目中提及有6 個電
            臺同時播出，且對外發送頻率FM95.7MHz 射頻信息
            之電臺之天線設於上開「天祥大廈」頂樓，尚難以
            此認定被告丁○○使用頻率FM107.6MHz之無線電頻
            率，遑論被告己○○、戊○○對於被告丁○○使用
            頻率FM107.6MHz之無線電頻率之行為有無犯意聯絡
            及行為分擔。
          臺灣高雄地方法院92年度聲搜字第1186號、第5419
            號、第5420號搜索票及扣押筆錄、扣押物品目錄表
            3 份，雖能證明警方分於事實欄所載時地，扣得如
            附表1 、2 、3 所示之物。然查，被告己○○於前
            開「天祥大廈」頂樓及高雄市○○路608 號被告洪
            淑君住處頂樓所設置之天線，均係對外發送頻率FM
            95.7MHz 之射頻信息，為前所述，可知如附表1 、
            附表2 編號1 、編號8 至編號11所示之物，乃被告
            丁○○以「萬伯」藝名主持廣播節目，對外發送頻
            率FM95.7MHz 之射頻信息播音所用之物，而如附表
            2 編號2至7、如附表3 所示之物，復與對外發送射
            信息播音，使用無線電頻率之行為，並無直接之關
            連，自難僅憑上開扣案物品，遽認被告3 人有何共
            同對外發送頻率FM107. 6之射頻信息播音，使用頻
            率FM107.6MHz之無線電頻率等情。
          另交通部電信總局南區電信監理站製作之92年7 月
            29 日FM107.6MHz 之播音內容表，雖足以證明被告
            丁○○於92年7 月29日以「萬伯」為藝名主持廣播
            節目，以不明之方式，對外發送頻率FM107.6MHz之
            射頻信息，使用頻率FM107.6MHz之無線電頻率，然
            被告戊○○、己○○對於被告丁○○使用頻率FM
            107.6MHz射頻信息之行為是否知情而有參與，亦無
            從據以論斷。
          至被告己○○雖於本院審判中雖供稱：頻率FM107.
            6MHz之電臺為伊所設置云云（參見本院94年4 月19
            日審判筆錄，見本院卷第143 頁），惟同時亦稱：
            並不記得頻率FM107.6MHz之電臺之播音室及天線設
            於何處云云（參見本院94年4 月19日審判筆錄），
            對於發射頻率頻率FM107.6MHz之電信器材設於何處
            ，語焉不詳，被告己○○上揭自白是否確與事實相
            符，自有可疑，又查無其他證據足認被告己○○上
            開部分之自白，核與事實相符，自難僅憑被告蔡崑
            龍前揭自白，遽為不利被告己○○犯罪事實之認定
            。
          綜上，本件公訴人針對被告己○○、戊○○2 人所
            涉前開違反電信法部分犯行所提出之證據，及指出
            之證明方法，經本院合法調查，尚不足以說服本院
            以形成有罪之心證，不能證明被告己○○、戊○○
            2 人有上開部分之犯罪，本應為無罪之諭知，惟公
            訴人認為被告2 人前揭部分與其等上開論罪科刑之
            違反電信法之犯行間，各有連續犯之關係，屬於裁
            判上一罪，爰不另為無罪之諭知。
        (2)關於被告丁○○、己○○、戊○○涉嫌違反藥事法犯
          行部分：
          按於93年4 月21日修正後之藥事法第83條第2 項之
            常業販賣偽藥罪，係以犯明知為偽藥而販賣之罪為
            常業，其為構成要件，如所販賣之藥品，並非偽藥
            ，自難遽以上開罪責相繩。
          被告丁○○確有於上揭時日起，在其以「萬伯」為
            藝名主持之廣播節目，且提供電話號碼（07）0000
            000 號、0000000 號0000000 號及0000000 號等4
            線電話，作為電臺節目聽眾於節目播送時與主持人
            等在線上對談之專線電話（即一般所指之CALL IN
            電話），並供不特定聽眾訂購藥品使用，戊○○則
            負責接聽訂購電話，並出面與新竹貨運公司簽訂運
            送契約，負責聯絡不知情之新竹貨運公司人員前來
            收取上開藥品送交不特定客戶並代收貨款等情，業
            據被告丁○○於本院審判中供稱不諱（參見本院94
            年4 月19日、本院94年6 月30日審判筆錄，見本院
            卷第136 頁、第137 頁、第264 頁、第265 頁），
            核與證人即共同被告戊○○於本院審判中供承：伊
            受僱於丁○○，出面與新竹貨運公司簽訂契約，並
            將藥品送交新竹貨運公司運送，代收之款項直接進
            入伊之帳戶，再由伊將款項領出交予丁○○等語（
            參見本院94年6 月30日審判筆錄，見本院卷第249
            頁、第255 頁）相符，復有員警分於92年5 月14日
            10時03分許至同日10時20分許止、7 月29日10時10
            分許至同日12時許止、11月17日8 時許至同日12時
            許止、同日17時許至同日22時許止，對於佔用頻率
            FM95.7MHz 之電臺播音內容之錄音紀錄；另於92年
            7 月29日10時10分許至12 時 許止、同日17時許至
            22時止，對於佔用頻率FM107.6MHz之電臺播音內容
            之錄音紀錄各1 份、高雄市第二信用合作社93年5
            月17 日 高2 信業存字第1528號函、92年11月26日
            高2 信業存字第3431號函及上開函文所附之交易歷
            史查詢明細報表共計28張、新竹貨運公司92年11月
            6 日（92）新貨業字第20號函及該函所附之運輸契
            約書、代收貨款對帳單39頁在卷可按（參見偵查卷
            卷A 第21頁、偵查卷卷B 第26頁至第29頁、偵查卷
            卷B 第152 頁至第162 頁、偵查卷卷B 第51頁至第
            80頁、第142 頁、第143 頁、第163 頁）。其次，
            被告戊○○確有受僱於被告丁○○負責接聽訂購電
            話，並出面與新竹貨運公司簽訂運送契約，負責聯
            絡不知情之新竹貨運公司人員前來收取上開藥品送
            交不特定客戶並代收貨款，再由新竹貨運公司將代
            收之貨款匯入其於高雄市第二信用合作社開立之上
            開帳戶，由被告戊○○提領交付予被告丁○○等情
            ，業據被告戊○○本院審判中供承在卷（參見本院
            94年6 月30日審判筆錄，見本院卷第249 頁、第
            255 頁），並經證人即共同被告丁○○於本院審判
            中結證：電話號碼（07）0000000 號、0000000 號
            0000000 號及0000 000號等4 線電話，乃伊設置，
            接受不特定聽眾來電，伊僱用戊○○負責接聽電話
            ，並央請戊○○與新竹貨運公司簽訂契約，寄送藥
            品，戊○○並將代收之貨款領出交付予伊等語（參
            見本院94年6 月30日審判筆錄，見本院卷第136 頁
            、第137 頁、第264 頁、第265 頁）。復有高雄市
            第二信用合作社93年5 月17日高2 信業存字第1528
            號函、92年11月26日高2 信業存字第3431號函及上
            開函文所附之交易歷史查詢明細報表共計28張、新
            竹貨運公司92年11月6 日（92）新貨業字第20號函
            及該函所附之運輸契約書、代收貨款對帳單39頁在
            卷可按（參見偵查卷卷B第51 頁至第80頁、第142
            頁、第143 頁、第163 頁）在卷可憑。雖足以認定
            被告丁○○、戊○○2 人確有販賣藥品之行為，惟
            被告丁○○、戊○○2 人所販賣之藥品，是否確為
            偽藥，被告己○○對於被告丁○○、戊○○前述之
            行為是否知情而有參與，均無從據以論斷。
          附表3 所示之物，其中「龍德治風濕膠囊」包裝上
            所載「衛署成製字第036531號」藥品許可字號，核
            與行政院衛生署所核准「衛署藥製字第036531號」
            不符，「不知名藥丸（大粒）」，經檢出西藥成分
            ，均屬藥事法所稱之偽藥，「少林胃丹」（包裝標
            示「鼻病聖藥、少林胃丹、咽喉神方）「不知名藥
            丸（小粒）」「不知名藥粉」（包裝標示「麻、順
            然藥品），均應以藥品管理，如未經核准擅自製造
            ，核屬藥事法第20條第1 款之偽藥。另「得力挺
            E400膠囊」之藥品許可證，業於92年8 月25日註銷
            在案，倘該檢體確為註銷日前原廠所製造，即不認
            屬藥事法第22條第2 款之禁藥，而「七寶美髯丹丸
            」、「賀姆膠囊」、「當歸龍薈丸」、「肝博舒糖
            衣錠」，均核與行政院衛生署所核准之藥品許可證
            內容相同，有行政院衛生署93年6 月16日署授藥字
            第0930002268號函及該函所附之行政院衛生署藥物
            食品檢驗局檢驗成績書2 份附卷可稽（參見偵查卷
            卷B 第144 頁、第145 頁）。雖可認定扣案之如附
            表3 編號1 「龍德治風濕膠囊」、編號2 「不知名
            藥丸（大粒、小粒）」、編號5 「少林胃丹」、「
            不明藥粉（麻）」，應屬偽藥無疑。
          然查：
            (甲)案外人顏文萬確曾因違反藥事法之案件，為警於
              91年10月28日在高雄市○○路11號查獲，扣得「
              護目素膠囊」228 瓶、「不知名藥膏」40盒、「
              不知名藥膏貼布」205 片、「不知名藥粉（外觀
              註記麻）」15瓶、「不知名中藥粉（外觀註記抽
              筋）」5 瓶、「治風濕膠囊」10瓶、「銀杏安循
              」12瓶，「不知名中藥丸」15包、「不知名藥粉
              （鼻病聖藥）」60瓶、「賀姆膠囊」16瓶、「七
              寶美髯丹丸」18瓶、「當歸龍薈丸」13瓶、「肝
              博舒糖錠」13瓶，除其中「不知名藥膏」抽樣6
              盒、「不知名藥膏貼布」抽樣5 片、「不知名中
              藥丸」抽樣3 包、「不知名藥粉（鼻病聖藥）」
              抽樣3 瓶外，其餘藥品均各抽樣1 瓶帶回檢驗，
              其餘交由洪蘇秀葉代保管（由洪蘇秀葉代保管之
              物品，以下簡稱顏文萬案件代保管物品），有代
              保管條影本1 份在卷可按，嗣經警將該案件移送
              臺灣高雄地方法院檢察署檢察官偵查後，經該署
              檢察官提起公訴，由本院以92年度訴字第1785號
              案件審理，業經本院調取上開案卷核閱屬實。
            (乙)復經將上開顏文萬案件代保管物品，與如附表3
              所示為警扣案物品相互核對結果，可前揭顏文萬
              案件代保管物品中之「七寶美髯丹丸」、「賀姆
              膠囊」、「當歸龍薈丸」、「肝博舒糖衣錠」，
              核與如附表3 所示扣案物品中「七寶美髯丹丸」
              、「賀姆膠囊」、「當歸龍薈丸」、「肝博舒糖
              衣錠」名稱及數量均相符合，再上開顏文萬案件
              代保管物品中之「治風濕膠囊」，如附表3 所示
              為警扣案物品中之「治風濕膠囊」名稱相同，數
              量則短少1 盒，又上述顏文萬案件代保管物品中
              之「不知名中藥丸」，與如附表3 所示為警扣案
              物品「不知名藥丸（大粒10粒、小粒12粒）」名
              稱相近，數量相同，另前開顏文萬案件代保管物
              品之「不知名藥粉（外觀註記麻）」，與如附表
              3 所示為警扣案物品「不知名藥粉」（包裝標示
              「麻、順然藥品）名稱相仿，數量則多6 瓶，又
              上述顏文萬案件代保管物品中之「不知名藥粉（
              鼻病聖藥）」，與「少林胃丹」（包裝標示「鼻
              病聖藥、少林胃丹、咽喉神方）名稱相似，數量
              則多3 瓶，僅有「得力挺E400」3 盒，並無類似
              名稱及數量之藥品，此觀之上開代保管條及內政
              部警政署電信警察第三中隊扣押物品目錄表影本
              各1 份（參見警卷卷B 第18頁）亦可明瞭。是如
              附表3 所示之物品，是否確係被告丁○○、洪淑
              君，甚或被告己○○所有，抑或如被告3 人所辯
              乃案外人顏文萬所有，自有可疑。
            (丙)且如附表3 所示之物品中，其中「肝舒博」標示
              之保存期限至92年1 月7 日、「當歸龍薈丸」標
              示之保存期限至92年6 月18日、「賀姆膠囊」之
              保存期限至92年10月3 日，業經本院當庭勘驗屬
              實，有筆錄1 份在卷可稽（參見本院94年6 月30
              日審判筆錄），衡諸常情，若如附表3 所示之物
              品即為被告丁○○、戊○○欲販賣予他人之藥品
              ，上開「肝舒博」、「當歸龍薈丸」、「賀姆膠
              囊」何有均已逾保存期限，且「肝舒博」並已逾
              保存期限長達10月之久？
            (丁)復參以員警前往高雄市○○路11號執行搜索時，
              被告丁○○、戊○○、己○○均不在場，現場亦
              未查獲其他業已封裝完畢，載有受貨人姓名、地
              址及應收取之貨款，等待寄送，或因無法送達而
              退回之相同藥品，有內政部警政署電信警察隊第
              三中隊搜索筆錄、扣押筆錄在卷可參（參見警卷
              卷B 第17頁），是如附表3 所示之物品，是否確
              為被告丁○○、戊○○或己○○所有，且係其等
              販賣予他人之藥物，實有可疑。
            (戊)另證人洪蘇秀葉雖於偵查中向檢察官陳稱：如附
              表3 所示之藥品乃1 年前為警查獲時，命其保管
              之物品云云，惟此乃證人洪蘇秀葉於具結前向檢
              察官所為之陳述，此觀之該次偵訊筆錄之記載自
              明（證人洪蘇秀葉係為前開陳述後，檢察官始命
              之於訊問前具結，參見偵查卷卷B 第11頁偵訊筆
              錄之記載、同卷第14頁之訊問前具結之結文），
              因未具結，又無依法不得命其等具結之原因，依
              前開說明，並無證據能力，不得作為證據，自無
              論述其證據證明力之必要。
          臺灣高雄地方法院92年度聲搜字第1186號、第5419
            號、第5420號搜索票及扣押筆錄、扣押物品目錄表
            3 份，雖能證明警方分於事實欄所載時地，扣得如
            附表1 、2 、3 所示之物，然其中如附表1、 如附
            表2 編號1 、編號8 至編號11所示之物，乃被告洪
            國雄以「萬伯」藝名主持廣播節目，對外發送頻率
            FM95.7.MHz之射頻信息播音所用之物，而如附表2
            編號2 至6 所示之物，亦僅足以證明曾於上揭時地
            扣得附表2 編號2 、3 、4 所示之物、被告己○○
            曾經申請ADSL使用、「萬伯國術館」曾經委託新竹
            貨運公司運送物品及對外散發廣告等情，亦不足以
            證明被告丁○○、戊○○所販賣之藥品，確係偽藥
            ，遑論被告己○○有無共同販賣偽藥之行為。另扣
            案之如附表3 所示之物，復不足以證明確為被告3
            人所有，且如附表3 編號1 至編號9 所示之物，確
            為其等販賣予他人之藥品，縱令其中部分之藥品，
            確係偽藥，為前所述，亦不足據為不利被告3 人犯
            罪事實之認定。
          依據前開臺灣高雄地方法院檢察署檢察官所製作之
            勘驗筆錄所載之內容，亦難遽以認定上開客戶所稱
            之金絲膏或被告丁○○、戊○○2 人所販賣之藥品
            確係偽藥，自無從據以認定被告3 人有無共同販賣
            偽藥之犯行。
          中華電信公司函、本院89年度訴字第326 號判決書
            ，分別僅能明（07）0000000 號、（07）0000000
            號電話之申請裝機人為戊○○，裝機地點為高雄市
            ○○路11號，及被告丁○○曾因連續明知為偽藥而
            販賣，經本院於89年7 月11日以89年度訴字第326
            號刑事判決判處有期徒刑7 月，緩刑2 年，至於被
            告丁○○、戊○○於上揭時地販賣之物品是否確係
            偽藥、被告己○○有無參與販賣等情，均無從據以
            認定。
          另被告丁○○雖於本院準備程序中供稱：伊有賣過
            「治風濕膠囊」、「七寶美髮丹丸」、「賀姆膠囊
            」、「少林胃丹」、「當歸龍薈丸」、「肝博舒糖
            衣錠」，「不明藥粉（麻）」係中藥房所調製，「
            得力挺E400」則不知情，伊於電臺播放6 、7 年前
            製作之錄音帶，有人撥打電話，即央請伊女送貨云
            云，惟旋即改稱：本案非伊所為，係有人播放伊以
            前製作之錄音帶，僅有曾向伊購買過之人向伊購買
            ，起訴書所載之電話非伊之電話，亦非伊所販賣云
            云，前後供述已有矛盾，再經本院向其確認其於何
            時在電臺播放6 、7 年前製作之錄音帶，被告洪國
            雄供承：並不記得時間云云（參見本院93年11月12
            日審判筆錄），是被告丁○○前開供述之內容，是
            否確已供認於起訴書所載之時日，販賣「治風濕膠
            囊」、「七寶美髮丹丸」、「賀姆膠囊」、「少林
            胃丹」、「當歸龍薈丸」、「肝博舒糖衣錠」，「
            不明藥粉（麻）」等情，已難謂為明確，且上開如
            附表3 所示之物品，是否確係被告丁○○、戊○○
            或己○○所有，亦非無疑，已如前述，復無從佐證
            被告丁○○上開自白，是否確與事實相符，本諸罪
            疑唯輕之證據法則，尚難僅憑被告丁○○前揭自白
            ，遽為不利被告丁○○犯罪事實之認定，而認被告
            丁○○涉犯藥事法之犯行。另被告丁○○於對於共
            同被告戊○○、己○○2 人之案件而言，屬於證人
            ，其於本院準備程序中並未具結，其所為之前揭陳
            述，並無證據能力，尚不得據為認定被告戊○○、
            己○○犯罪事實之證據，亦無論述其證明力之必要
            。
          綜上所陳，本件公訴人針對被告3 人所涉上開違反
            藥事法犯行部分，所提出之證據及指出之證明方法
            ，尚未達於通常一般之人均不致有所懷疑，而得確
            信其為真實之程度，尚不足使本院形成該等證據已
            足證明被告3 人確有上開犯罪之確信心證，本應為
            無罪之諭知，惟因公訴人認為被告3 人前揭部分與
            其等上開論罪科刑之違反電信法之犯行間，各有牽
            連犯之關係，屬於裁判上一罪，爰不另為無罪之諭
            知。
據上論斷，應依刑事訴訟法第299 條第1 項前段，電信法第58條
第3 項、第2 項、第60條，刑法第11條、第28條、第56條、第41
條第1 項前段、第42條第3 項，罰金罰鍰提高標準條例第2 條，
現行法規所定貨幣單位折算新臺幣條例第2 條，判決如主文。
本案經檢察官乙○○到庭執行職務。
中　　華　　民　　國　　94　　年　　7 　　月　　19　　日
                  刑事第十二庭  審判長法  官  張維君
                                      法  官  劉惠娟
                                      法  官  伍逸康
以上正本證明與原本無異。
如不服本判決，應於判決送達後10日內，向本院提出上訴狀。
（須附繕本）
中　　華　　民　　國　　94　　年　　7 　　月　　28　　日
                                      書記官  蘇  豫
附表1
┌───┬────────┬─────────────┐
│編號  │  品  名        │    數    量              │
├───┼────────┼─────────────┤
│1     │接收機          │1 臺                      │
├───┼────────┼─────────────┤
│2     │激勵器          │1 臺                      │
├───┼────────┼─────────────┤
│3     │功率放大器      │1 臺                      │
└───┴────────┴─────────────┘
附表2
┌───┬────────┬─────────────┐
│編號  │  品  名        │    數    量              │
├───┼────────┼─────────────┤
│1     │成音設備        │計有CD卡匣座2 臺、迷迷你CD│
│      │                │放音座、ADSL傳輸器、聲音放│
│      │                │大器、電腦主機、信號處理器│
│      │                │、混音器、麥克風各1 臺、雙│
│      │                │卡匣座2 臺、聲音等化放大分│
│      │                │配器1 組2 臺              │
├───┼────────┼─────────────┤
│2     │護目素          │1800盒（查扣2 盒，其餘交由│
│      │                │丁○○代保管）            │
├───┼────────┼─────────────┤
│3     │銀杏            │163盒（查扣2 盒，其餘交由 │
│      │                │丁○○代保管）            │
├───┼────────┼─────────────┤
│4     │雜記簿          │2 本                      │
├───┼────────┼─────────────┤
│5     │ADSL用戶使用說明│1 張                      │
├───┼────────┼─────────────┤
│6     │託運單存根聯    │34張                      │
├───┼────────┼─────────────┤
│7     │廣告單          │2 張                      │
├───┼────────┼─────────────┤
│8     │天線            │1 枝                      │
├───┼────────┼─────────────┤
│9     │功率放大器      │1 臺                      │
├───┼────────┼─────────────┤
│10    │發射機          │1 臺                      │
├───┼────────┼─────────────┤
│11    │電源供應器      │1 臺                      │
└───┴────────┴─────────────┘
附表3
┌───┬────────┬─────────────┐
│編號  │  品  名        │  數    量                │
├───┼────────┼─────────────┤
│1     │龍德治風濕膠囊  │10盒                      │
├───┼────────┼─────────────┤
│2     │不知名藥丸（大粒│12包                      │
│      │10粒、小粒20粒）│                          │
├───┼────────┼─────────────┤
│3     │七寶美髯丹丸    │17盒                      │
├───┼────────┼─────────────┤
│4     │賀姆膠囊        │15盒                      │
├───┼────────┼─────────────┤
│5     │少林胃丹（包裝標│54瓶                      │
│      │示「鼻病聖藥、少│                          │
│      │林胃丹、咽喉神方│                          │
│      │」              │                          │
├───┼────────┼─────────────┤
│6     │當歸龍薈丸      │12盒                      │
├───┼────────┼─────────────┤
│7     │肝博舒糖衣錠    │12盒                      │
├───┼────────┼─────────────┤
│8     │不明藥粉（麻）（│8 瓶                      │
│      │包裝標示「麻、順│                          │
│      │然藥品」）      │                          │
├───┼────────┼─────────────┤
│9     │得力挺E400膠囊  │3 盒                      │
├───┼────────┼─────────────┤
│10    │請款單          │1 張                      │
├───┼────────┼─────────────┤
│11    │帳簿            │1 本                      │
└───┴────────┴─────────────┘
附表4
┌───┬────────┬─────────────┐
│編號  │  品  名        │  數    量                │
├───┼────────┼─────────────┤
│1     │功率放大器      │1 臺                      │
├───┼────────┼─────────────┤
│2     │激勵器          │1 臺                      │
├───┼────────┼─────────────┤
│3     │STL接收機       │1 臺                      │
├───┼────────┼─────────────┤
│4     │STL天線         │1 支                      │
├───┼────────┼─────────────┤
│5     │電纜線          │1 組                      │
├───┼────────┼─────────────┤
│6     │MP3播放機       │1 臺                      │
├───┼────────┼─────────────┤
│7     │電源供應器      │1 組                      │
└───┴────────┴─────────────┘
附錄本案論罪科刑法條全文：
電信法第48條第1項
無線電頻率、電功率、發射方式及電臺識別呼號等有關電波監理
業務，由交通部統籌管理，非經交通部核准，不得使用或變更；
無線電頻率之規劃分配、申請方式、指配原則、核准之廢止、使
用管理、干擾處理及干擾認定標準等電波監理業務之辦法，由交
通部定之。
電信法第58條
違反第46條第5 項規定，設置或使用無線廣播電臺或無線電視電
臺發送射頻信息，致干擾無線電波之合法使用者，處2 年以下有
期徒刑、拘役或科或併科新臺幣60萬元以下罰金。
違反第48條第1 項規定，未經核准擅自使用或變更無線電頻率者
，處拘役或科或併科新臺幣20萬元以下罰金。
犯前項之罪，因而致干擾無線電波之合法使用者，處 2 年以下有
期徒刑、拘役或科或併科新臺幣60 萬元以下罰金。
